臺灣臺中地方法院刑事判決　　　　　　　　　　　九十三年度中簡上字第二九三號
　　上　訴　人
　　即　被　告　乙○○
右上訴人即被告因違反電信法案件，不服本院臺中簡易庭於中華民國九十三年四月二
十三日以九十三年度中簡字第九八０號所為第一審簡易判決（聲請簡易判決處刑書案
號：臺灣臺中地方法院檢察署九十三年度偵字第四九一六號），提起上訴，本院管轄
之第二審合議庭判決如左：
    主  文
上訴駁回。
乙○○緩刑貳年。
    犯罪事實
一、乙○○於民國九十一年十一月七日某時，在臺中市○○○路中山醫學大學附設醫
    院中港院區內，拾獲丙○○所有不慎遺失之摩扥羅拉廠牌、型號CD-928號之行動
    電話一支（內含門號 0000-000000號之SIM卡一張；該行動電話連同SIM卡係丙○
    ○於同日在臺中市○○○街臺中火車站附近所遺失），竟意圖為自己不法之所有
    ，加以侵占，嗣並基於意圖為自己不法利益之概括犯意，自該時起至同年月十九
    日十時三十六分二十四秒止，以將該0000-000000號之SIM卡置於丙○○之前開行
    動電話，或另向友人張秦維（另經檢察官為緩起訴處分確定）借得之行動電話（
    為諾基亞廠牌，型號：3310，序號： 000000000000000）中，再撥打使用，而以
    此無線方式，連續盜用丙○○之上開 SIM卡及行動電話之電信設備通信，使電信
    業者臺灣大哥大股份有限公司誤認為係真正之門號申請人丙○○所撥打使用，而
    提供通信服務，乙○○因而獲得價值新臺幣（下同）二千六百七十一元之通信利
    益。嗣丙○○於九十一年十二月間接獲通信費用帳單後，發覺遭盜用情事，經報
    警循線查獲張秦維、乙○○二人，並扣得張秦維所有借予乙○○使用之該行動電
    話（序號： 000000000000000）一支，始悉上情。乙○○則於本院行準備程序中
    ，主動提出其侵占之前開丙○○行動電話扣案，經本院於審理中，當庭發還丙○
    ○，惟該SIM卡已不知去向。
二、案經丙○○訴由內政部警政署電信警察隊第二中隊報告臺灣臺中地方法院檢察署
    檢察官偵查後聲請以簡易判決處刑。
    理  由
一、右揭事實，業據上訴人即被告（下稱被告）乙○○坦承不諱，核與證人即告訴人
    丙○○、張秦維（偵查中共同被告）分別於警詢或檢察官訊問中證述之情節相符
    ；並有電信警察第二中隊扣押筆錄、扣押物品目錄表、臺灣大哥大股份有限公司
    補印通話明細單、雙向通聯資料查詢表各一份附卷可稽；復有張秦維所有借予被
    告使用之行動電話（序號： 000000000000000）一支及被告主動提出之該丙○○
    所有前開行動電話一支（缺 SIM卡）扣案可證（經本院發還告訴人），是核被告
    之自白與事實相符，本件事證明確，被告犯行堪以認定。
二、核被告乙○○所為，係犯違反電信法第五十六條第一項之意圖為自己不法之利益
    以無線方式盜用他人電信設備通信罪及刑法第三百三十七條之侵占遺失物罪。被
    告先後多次以無線方式盜用他人電信設備通信之犯行，時間緊接，方法相同，又
    係觸犯構成要件相同之罪名，顯係基於概括之犯意為之，為連續犯，應依刑法第
    五十六條之規定論以一罪，並依法加重其刑。又被告所犯上開二罪間，有方法與
    目的之牽連關係，為牽連犯，應從一重之連續違反電信法第五十六條第一項之罪
    處斷。原審因依電信法第五十六條第一項、刑法第十一條前段、第五十六條、第
    三百三十七條、第五十五條、第四十一條第一項前段及罰金罰鍰提高標準條例第
    一條前段、第二條之規定，認定被告成立犯罪，並量處四月之有期徒刑，同時諭
    知易科罰金之折算標準及就被告使用為本件犯罪所用之電信器材（張秦維所有之
    前開行動電話）沒收之宣告，核其認事用法並無不當，量刑亦稱妥適。上訴意旨
    並未具體指摘原判決有何違誤之處，遽以原審判決認事用法「似仍有未合之處」
    為由提起上訴，為無理由，應予駁回。末查，被告前未曾受有期徒刑以上刑之宣
    告，有臺灣高等法院被告全國前案紀錄表在卷可參，而其已主動提出告訴人之前
    開行動電話（缺 SIM卡）供本院扣案並發還告訴人，且於本院審理中，當庭給付
    告訴人二萬元之現金而與告訴人達成和解（參本院準備程序及審判筆錄），復依
    告訴人所述其已將遭盜撥之通信費用向電信業者繳清等一切情狀，足認告訴人及
    臺灣大哥大股份有限公司因被告本件犯罪所受之損害，均已獲得賠償。本院審酌
    本件被告之犯罪情節與犯後之態度，認其經此偵、審程序後，當知所警惕，信無
    再犯之虞，認對其所宣告之刑以暫不執行為適當，爰併為緩刑二年之諭知，以啟
    自新。
據上論斷，應依刑事訴訟法第四百五十五條之一第三項、第三百六十八條，刑法第七
十四條第一款，判決如主文。
本案經檢察官甲○○到庭執行職務。
中      華      民      國 九十三    年     十一     月     十一     日
                            臺灣臺中地方法院刑事第六庭
                                審判長法  官 簡  源  希
                                      法  官 林  念  祖
                                      法  官 鄧  敏  雄
右正本證明與原本無異。
不得上訴。
                                      書記官
中      華      民      國    九十三    年     十二     月     三     日
附錄本案論罪科刑法條全文：
電信法第五十六條第一項
意圖為自己或第三人不法之利益，以有線、無線或其他電磁方式，盜接或盜用他人電
信設備通信者，處五年以下有期徒刑，得併科新臺幣一百五十萬元以下罰金。
中華民國刑法第三百三十七條
意圖為自己或第三人不法之所有，而侵占遺失物、漂流物或其他離本人所持有之物者
，處五百元以下罰金。
